【裁判字號】    95,抗,354
【裁判日期】    951114
【裁判案由】    本票裁定
【裁判全文】
臺灣臺中地方法院民事裁定               95年度抗字第354號
抗  告  人  日出溫泉旅館股份有限公司
法定代理人  乙○○
抗  告  人  陶園茗股份有限公司
法定代理人  乙○○
抗  告  人  璽邁旅館企業有限公司
法定代理人  甲○○
抗  告  人  璽朵旅館股份有限公司
法定代理人  甲○○
相  對  人  丙○○
上列抗告人因與相對人間聲請本票准許強制執行事件，抗告人對
於民國９５年９月５日本院簡易庭所為之裁定（９５年度票字第
２５３５１號）提起抗告，本院合議庭裁定如下：
    主      文
抗告駁回。
抗告程序費用新臺幣壹仟元由抗告人連帶負擔。
    理      由
一、按執票人向本票發票人行使追索權時，得聲請法院裁定後強
    制執行；又二人以上在票據上共同簽名時，應連帶負責，票
    據法第１２３條、第５條第２項分別定有明文。次按執票人
    依前開法條之規定，向本票發票人行使追索權時，聲請法院
    裁定對發票人之財產強制執行者，係屬非訟事件，此項聲請
    之裁定，及抗告法院之裁定，僅依非訟事件程序，以審查強
    制執行許可與否，並無確定實體上法律關係存否之效力，亦
    即，法院僅就本票形式上之要件是否具備予以審查為已足；
    如發票人就票據債務之存否有爭執時，應由發票人提起確認
    之訴，以資解決，即該本票債務是否已因清償而消滅，應依
    訴訟程序另謀解決，殊不容於裁定程序中為此爭執，最高法
    院著有５６年度臺抗字第７１４號及５７年度臺抗字第７６
    號判例意旨可資參照。
二、本件相對人主張：相對人執有抗告人共同簽發如原裁定所示
    之本票１紙，並免除作成拒絕證書，詎屆期提示未獲付款，
    依票據法第１２３條規定聲請裁定許可強制執行等情，已據
    提出本票１紙為證。原裁定予以准許，即無不合。抗告意旨
    略以：抗告人與相對人間就系爭本票債權債務關係尚有爭議
    ，亟待解決等語，抗告人上開所陳實係屬實體上之爭執，應
    由抗告人另行提起訴訟，以資解決，本件非訟事件程序不得
    加以審究，仍應准許為強制執行之裁定。本件抗告為無理由
    ，應予駁回。
三、對於非訟事件，依法應由關係人負擔費用者，法院裁定命關
    係人負擔時，應一併確定其數額，為非訟事件法第２４條第
    １項所明定，而本件抗告程序費用額，審核卷附證物後確定
    為如主文第２項所示金額。
四、據上論結，本件抗告為無理由，依非訟事件法第４６條、第
    ２１條第２項、第２３條、第２４條第１項、民事訴訟法第
    ４９５條之１第１項、第４４９條第１項、第８５條第２項
    ，裁定如主文。
中    華    民    國    95    年    11    月    14    日
                  民事第二庭  審判長法  官  許冰芬
                                    法  官  陳秋月
                                    法  官  劉長宜
正本係照原本作成。
本裁定不得抗告。
中    華    民    國    95    年    11    月    14    日
                                    書記官  陳其良


司法院資訊處製作；財團法人民間司法改革基金會備份。
